臺灣臺南地方法院刑事判決　　　　　　　99年度易字第1425號
公　訴　人　臺灣臺南地方法院檢察署檢察官
被　　　告　郭耀宗
上列被告因竊盜案件，經檢察官提起公訴（九十九年度偵緝字第
三四六號），本院判決如下：
    主  文
郭耀宗竊盜，處拘役伍拾日，如易科罰金，以新台幣壹仟元折算
壹日；又竊盜，處拘役參拾日，如易科罰金，以新台幣壹仟元折
算壹日；又竊盜未遂，處拘役貳拾日，如易科罰金，以新台幣壹
仟元折算壹日，應執行拘役玖拾日，如易科罰金，以新台幣壹仟
元折算壹日。
    事  實
一、郭耀宗基於意圖為自己不法所有之竊盜故意，於民國九十八
    年七月二十日十四時三十分許，在臺南市善化區○○○○道
    與陽光五路口，徒手竊取陳寶夙所有停放於該處之車號ＰＡ
    －一八七六號自小客車一部，得手後以之作為代步工具。郭
    耀宗復基於意圖為自己不法所有之竊盜故意，於九十八年七
    月二十九日二十時十分許，在臺南市善化區小新里台十三線
    三一三公里北上車道旁，徒手竊取高幼芳所有，交由蘇文貴
    管理使用而停放於該處之車號ＧＰ－八八三六號自小客車車
    牌二面，得手後將之懸掛於前開所竊得之車號ＰＡ－一八七
    六號自小客車上。郭耀宗另基於意圖為自己不法所有之竊盜
    故意，於九十八年八月十七日凌晨零時許，在位於臺南市○
    ○區○○路二號之「成功啤酒廠」停車場內，開啟陳淑賢所
    有停放於該處之車號Ｓ八－五一八五號自小客車車門後，進
    入車內翻找財物，著手於竊盜行為之實施，惟尚未得手之際
    ，即為巡邏員警當場查獲而未遂。
二、案經台南市警察局善化分局報告台灣台南地方法院檢察署檢
    察官偵查起訴。
    理  由
壹、證據能力之認定：按被告以外之人於審判外之陳述，經當事
    人於審判程序同意作為證據，法院審酌該言詞陳述或書面陳
    述作成時之情況，認為適當者，亦得為證據，刑事訴訟法第
    一百五十九條之五第一項定有明文。查被告於本院審理時對
    證人陳寶夙、蘇文貴、陳淑賢、田大修及高嘉南等人於警詢
    及偵查中所為筆錄之證據能力並不爭執，且本院依卷內資料
    審酌該警詢及偵訊筆錄作成時之情況，亦認為並未有何違背
    法律或其他相關規定之情事，而應認為適當，是依刑事訴訟
    法第一百五十九條之五第一項之規定，上開證人於警詢及偵
    查中所作之筆錄，為傳聞法則之例外而具有證據能力，自得
    均引為認定事實之依據，先予敘明。
貳、犯罪事實之認定：
一、訊據被告郭耀宗於本院審理時固坦承於九十八年八月十七日
    在成功啤酒廠停車場為警查獲等情，惟矢口否認涉有二次竊
    盜及竊盜未遂犯行，辯稱：其因九十八年八月八日颱風來襲
    ，見停在成功啤酒廠停車場內之車號ＰＡ－一八七六號自小
    客車車門未鎖，故入內躲雨，嗣於同年月十三日至友人田嘉
    琳處取回行李後，因無處存放，故將之置於車號ＰＡ－一八
    七六號自小客車行李箱內；而該車上懸掛之ＧＰ－八八三六
    號自小客車車牌二面如何而來並無所悉，並未竊盜前揭自用
    小客車與上開二面車牌云云；另辯稱：九十八年八月十七日
    當日在成功啤酒廠停車場時，因見車號Ｓ八－五一八五號自
    小客車擋風玻璃上雨刷處有汽車回收名片，其欲拿取該名片
    時不慎將之掉落於車內，故開啟車門取出前開名片，並非意
    欲竊盜云云。
二、經查：
（一）被告竊盜車號ＰＡ－一八七六號自小客車及ＧＰ－八八三
      六號自小客車車牌二面部分：
    (一)被告將其行李置放於車號ＰＡ－一八七六號自小客車內，
      嗣於九十八年八月十七日凌晨零時許，在位於臺南市○○
      區○○路二號之「成功啤酒廠」停車場內為警查獲一節，
      業據被告於警詢及偵審中自承不諱，並有現場照片九張在
      卷（參見警卷第二七頁至第三一頁），此部分事實應堪認
      定。又車號ＰＡ－一八七六號自小客車係被害人陳寶夙所
      有，而於九十八年七月二十日十四時三十分許，在臺南市
      善化區○○○○道與陽光五路口處失竊等情，業經被害人
      陳寶夙於警詢中陳述明確（參見警卷第一一頁至第一二頁
      ），並有台南縣警察局車輛尋獲電腦輸入單附卷（參見警
      卷第三五頁）；另車號ＧＰ－八八三六號自小客車原為被
      害人高幼芳所有，交由被害人蘇文貴管理使用，然於九十
      八年七月二十九日二十時十分許，在臺南市善化區小新里
      台十三線三一三公里北上車道旁遭人竊走車牌二面等情，
      業經被害人蘇文貴於警詢中詳細陳明（參見警卷第一三頁
      至第一四頁），並有台南縣警察局車輛尋獲電腦輸入單在
      案（參見警卷第三六頁），此部分事實亦堪認定。
    (二)訊據證人即被告友人田嘉琳之父田大修於偵查中結證稱：
      八八水災（按係九十八年八月八日）後，其在清理家中衣
      物時，發現被告存放於其家中之衣物均已潮濕，遂由其子
      通知被告取回；嗣於同年八月十二日上午十時許，其見被
      告駕車前來取回其衣物；另證稱：被告當時駕駛之紅色自
      用小客車為警卷第二七頁照片所示之車輛等語（按即車號
      ＰＡ－一八七六號自小客車）（參見九十八年度偵字第一
      二０二六號卷第二七頁）；並於警詢中證稱：被告至其住
      處載運行李時，將一個粉紅色塑膠箱置於後車廂，兩個白
      色的塑膠箱放置於後座等語（參見警卷第一六頁至第一七
      頁），參以被告為警查獲時，其行李放置位置與證人田大
      修警詢中所述相符（參見警卷第二九頁至三０頁），復參
      諸被告於本院審理時自承其與證人田大修關係甚佳等語（
      參見本院卷第四二頁背面），衡情證人田大修當無設詞誣
      陷被告之必要，是足認證人田大修於警詢及偵查中之證詞
      與事實相符，應堪採信。被告辯稱：伊至證人田大修住處
      時，係委請一輛紅色白牌計程車前往，而非駕駛ＰＡ－一
      八七六號自小客車，並未竊取前開自用小客車云云，與事
      實不符，應無可採。另被告於警詢時供稱：伊發現車號Ｐ
      Ａ－一八七六號自小客車時，該自用小客車並無車牌（參
      見警卷第六頁），而證人田大修於警詢時證稱：被告駕駛
      至其住處之車輛有懸掛車牌，但其未記下車牌號碼等語（
      參見警卷第一六頁），足見被告於九十八年八月十三日使
      用前開自用小客車時，原未懸掛車牌之前開自用小客車已
      有車牌得以懸掛。嗣後被告於九十八年八月十七日為警查
      獲時，車號ＰＡ－一八七六號自小客車係懸掛ＧＰ－八八
      三六號自小客車之車牌，此有現場照片在卷可參（參見警
      卷第二七頁），然被告就何以前開自用小客車為警查獲時
      ，係懸掛前開失竊之車牌？卻僅能答以「不知道」（參見
      九十九年度偵緝字第三四六號卷第二八頁），足見被告應
      係以非法手段取得前開車牌，故無法交代前開車牌之來源
      。從而，綜合前述車號ＰＡ－一八七六號自小客車於九十
      八年七月二十日十四時三十分失竊；ＧＰ－八八三六號自
      小客車之車牌於九十八年七月二十九日二十時十分許失竊
      ；而被告於九十八年八月十三日駕駛ＰＡ－一八七六號自
      小客車前往證人田大修家中取回衣物時，其所駕駛之前開
      自用小客車已有懸掛自小客車之車牌；被告為警查獲時車
      號ＰＡ－一八七六號自小客車係懸掛ＧＰ－八八三六號自
      小客車之車牌等情，相互勾稽以觀可知，被告應係於九十
      八年七月二十日十四時三十分竊取車號ＰＡ－一八七六號
      自小客車，嗣於九十八年七月二十九日二十時十分許竊取
      ＧＰ－八八三六號自小客車之車牌懸掛於上，而得以於九
      十八年八月十三日駕駛前開自用小客車前往證人田大修住
      處取回衣物。被告辯稱：並未竊取前開自用小客車及二面
      車牌云云，顯與事實不符，應無可採。
（二）被告竊盜車號Ｓ八－五一八五號自小客車車內財物未遂部
      分：
    (一)被告於九十八年八月十七日凌晨零時許，在「成功啤酒廠
      」停車場內，開啟車號Ｓ八－五一八五號自小客車車門一
      節，業據被告於本院審理時自承不諱，核與證人即當日發
      現被告行竊之警員高嘉南於偵查中結證明確（參見九十八
      年度偵字第一二０二六號卷第三三頁至第三四頁），此部
      分事實應堪認定。
    (二)訊據證人高嘉南於偵查中結證稱：其於九十八年八月十六
      日夜間載友人至成功啤酒廠停車場取車時，見被告在停車
      場內持續以手測試停車場內車輛之車門能否開啟；另結證
      稱：當日曾見被告開啟車號Ｓ八－五一八五號自小客車後
      車廂車門，且被告上半身曾伸入車內翻找東西，約一至二
      分鐘後始行將車門關上離開等語（參見前開偵卷第三三頁
      至第三四頁）。是被告當日確有開啟前開自用小客車車門
      並翻找車內財物之行為。被告於本院審理時雖辯稱：因受
      人委託而尋找從事回收舊車事業者名片，當日其見前揭自
      用小客車後方斜背擋風玻璃之雨刷處夾著名片，並見車門
      未關，故將車門關上，但名片因震動而掉到車內行李箱，
      因而開啟車門拿取名片云云。惟被告當日確有測試多部車
      輛車門是否上鎖之動作，已經證人高嘉南證述明確，被告
      之意顯非單純僅在各車擋風玻璃之雨刷處搜尋是否有回收
      舊車名片。況被告為警查獲當日，經警詢問何以開啟車門
      時亦供稱：因其在該車雨刷上尋獲一張報廢車廠名片，因
      此打開該車行李箱查看是否有其他報廢車廠名片云云（參
      見警卷第四頁），此與其在本院審理時所辯因名片因關上
      車門震動而掉入車內，故開啟車門拾撿云云，顯有不同，
      難以採信。另被告於本院審理時供稱：其個人並無意售車
      ，係因前在台南市龍崎區受某陳姓男子委託尋找可資回收
      舊車業者，方會在他人車上蒐集資源回收業者之名片云云
      。惟被告於本院審理時亦自承其不知該陳姓男子之真實姓
      名及電話等聯絡方式，現已無法覓得該人；其於八月十二
      日前往龍崎山區收拾工具時發現，道路已因八八水災沖毀
      ，該陳姓男子欲售之摩托車亦均已不見（參見本院卷第四
      一頁背面至第四二頁），是被告無法聯絡該陳姓男子，縱
      覓得資源回收業者名片，亦無所用；況被告已於八月十二
      日親見該陳姓男子所欲出售之摩托車均已因八八水災而遭
      沖走，即便獲得資源回收業者電話，甚得以聯絡上該陳姓
      男子，該陳姓男子亦已無摩托車可資出售，被告何以八月
      十七日仍在成功啤酒廠停車場內為該名陳姓男子尋覓收購
      舊車之資源回收業者名片？被告所為與其所辯自相矛盾，
      顯與常情相違，難以相信。綜此，被告於深夜開啟他人車
      門翻找東西之舉，應可認定意在竊取車內財物所為之著手
      行為，僅因故未能取得財物而未遂。從而，被告此部分竊
      盜未遂之犯行罪證明確，應堪認定。
  (五)綜此，被告兩次竊盜既遂與一次竊盜未遂犯行，均堪認定，
    應依法論科。
三、核被告所為係犯刑法第三百二十條第一項之竊盜罪（二次）
    、同法第三百二十條第三項、第一項之竊盜未遂罪。被告所
    犯前開三罪間，犯意各別，行為互異，應予分論併罰。被告
    已著手於竊盜車號Ｓ八－五一八五號自小客車車內財物之實
    施，然尚未得手，應為未遂，爰依刑法第二十五條之規定減
    輕其刑。爰審酌被告犯罪動機、手段、所得、被害人陳寶夙
    於警詢中陳稱ＰＡ－一八七六號自小客車現值約五千元（參
    見警卷第一二頁）、被告前無犯罪紀錄，素行非惡、犯罪後
    始終否認犯行之態度，量處如主文所示之刑，並定應執行刑
    及諭知易科罰金之折算標準，以資懲儆。
據上論斷，應依刑事訴訟法第二百九十九條第一項前段，刑法第
三百二十條第一項、第三項、第二十五條第二項、第四十一條第
一項前段、第五十一條第六款，刑法施行法第一條之一，判決如
主文。
本案經檢察官許華偉到庭執行職務
中    華    民    國   100    年    1     月    27    日
                      刑事第四庭
                          法  官   卓穎毓
以上正本證明與原本無異。
如不服本判決應於收受本判決後10日內向本院提出上訴書狀，並
應敘述具體理由。其未敘述上訴理由者，應於上訴期間屆滿後20
日內向本院補提理由書狀（均須按他造當事人之人數附繕本）「
切勿逕送上級法院」。
                          書記官   林書婷
中    華    民    國   100    年    1     月    27    日
附錄法條：
中華民國刑法第320條
意圖為自己或第三人不法之所有，而竊取他人之動產者，為竊盜
罪，處 5 年以下有期徒刑、拘役或 500 元以下罰金。
意圖為自己或第三人不法之利益，而竊佔他人之不動產者，依前
項之規定處斷。
前二項之未遂犯罰之。